Inventaris van het archief van de Afdeling Formatiezaken van het ministerie van Binnenlandse Zaken, 1980-1997
Nationaal Archief, Den Haag
- Overheidspersoneel, Formatiebeleid, arbeidsmarktbeleid en personeelsontwikkeling en mobiliteit, 075
  - Het ontheffen van een vakminister van de verplichting om aan hem voorafgaand advies te vragen over wijzigingen van de departementale personeelsformaties., 37
    - Minister van Defensie, 09
      - Verlenen van ontheffing door de minister-president., 1984-1993; div.nrs.
        - Centrale Herkeuringsraad,1991, 423; 08 H5.7.1
        - Dienst Zorg Post-active Militairen van het Directoraat-Generaal Personeel,1991, 417; 08 H5.1; pak
        - Afdeling Wetenschappelijk Onderzoek en Ontwikkeling van de Dienst Gebouwen, Werken en Terreinen,1992, 425; 08 H6.3
        - Koninklijke Militaire Academie,1992, 430; 08 H8.8
        - LO/Sport Organisatie (Bijzondere Organisatie Eenheid),1992, 428; 08 H8.5
        - Dienst Personeels- en Salaris Administratie (intrekking),1993, 419; 08 H5.6
      - Decentralisatie formatiebeheer bij de Koninklijke Landmacht., 1987-1989; div.nrs.
        - Bureau Voorbereiding Voorzieningen aan Kunstwerken ressorterend onder de Directie Gebouwen, Werken en Terreinen van het Directoraat-Generaal Materieel,1987, 47; 08(-4) H 2.13.4
        - Depot Algemeen Technisch en Intendance Materieel van het Commando Logistiek en Opleidingen,1987, 35; 08(-4) H 8.4.3
        - Materieel Inspectie Orgaan,1987, 46; 08(-4) H 4.4
        - Opleidingscentra Academisch Gevormden en Personen HBO, Algemeen, Genie, Militaire Administratie, Grond/Luchtsamenwerking, Lichamelijke Oefening en bij de Koninklijke Militaire School, de Rij- en Tractieschool, de Staf Luchtdoelartillerieschietkamp en Artillerieschool Oldebroek en de School Militaire Inlichtingen Dienst ressorterend onder het Commando Opleidingen,1987, 40; 08(-4) H 37; pak
        - Audio Visuele Dienst,1987-1988, 33; 08(-4) H 8.2
        - Centrale Werkplaats Instructiemiddelen,1987-1988, 63; 08(-4) H 6.4
        - Nationaal Logistiek Commando.1987-1989, div.nrs.
          - 105e Intendance Depot en Werkplaatsen,1987, 8; 08(-4) H 7.7.2
          - 124e Benzine-, Olie- en Smeermiddelendepot,1987, 64; 08(-4) H 6.4
          - 527e Electronische Centrale Werkplaats,1987, 78; 08(-4) H 6.4
          - 566e Munitiewerkplaats,1987, 77; 08(-4) H 6.4
          - 637e Intendance Centrale Werkplaats,1987, 62; 08(-4) H 7.8.2
          - Magazijncomplexen van het 201e Verzorgingscommando,1987, 42; 08(-4) H 6.8
          - 105e en 572e Depot Compagnie, de 581e Munitiedepotcompagnie en het 119e Levensmiddelendepot,1988, 86; 08(-4) H 8.5.2
          - 570e Herstelwerkplaats,1988, 88; 08(-4) H 8.5.2; pak
          - 574e Tankwerkplaats,1988, 95; 08(-4) H 8.5.2
          - 575e Technische Dienst Centrale Werkplaats,1988, 87; 08(-4) H 8.5.2; pak
          - 840e Zware Transportcompagnie en de 555e Parkcompagnie,1988, 84; 08(-4) H 8.5.2
          - Artillerieschietkamp (ASK),1988, 34; 08(-4) H 8.5
          - 402e Kaartenopslag en Verstrekkingsgroep,1989, 29; 08(-4) H 8.5.2
        - Opleidingscentrum Intendance (inclusief de Koksschool) ressorterend onder het Commando Opleidingen,1987-1989, 41; 08(-4) H 6.1
        - Artillerie Opleidingscentrum, Opleidingscentrum Officieren Speciale Diensten, Opleidingscentrum Militaire Geneeskundige Dienst, het Regionaal Geneeskundige Detachement van het Geneeskundig Commando en het Korpscommando Ministerie van Defensie,1988, 23; 08(-4) H 8.5; pak
        - Dienst Militaire Gezondheidszorg van de Inspectie Geneeskundige Dienst en het Koninklijk Leger- en Wapenmuseum Generaal Hoefer,1988, 32; 08(-4) H 3.7; pak
        - Explosieven Opruimingscommando ressorterend onder het Nationaal Territoriaal Commando en de Staf NTC en de 812e Transportgroep en de bijbehorende Territoriale Vervoerscompagnieën NTC,1988, 82; 08(-4) H 8.5.1
        - Hogere Onderofficiersschool, de 743e Geneeskundige Dienst Herstel- en Depotcompagnie en het Verbindingsdienst Opleidingscentrum,1988, 22; 08(-4) H 8.5
        - Joost Dourleinkazerne en de Van Ghentkazerne,1988, 59; 08(-4) I 7.1
        - Mijnendienst,1988, 65; 08(-4) I 7
        - Opleidingscentrum Aan- en Afvoertroepen van het Commando Opleidingen Koninklijke Landmacht en het Korps Mobiele Colonnes,1988, 28; 08(-4) H 8.6
        - Regionaal Informatiecentrum van de Directie Personeel,1988, 31; 08(-4) H 3.7
        - Rij- en opleidingscentrum, het Pantser Infanterie rij- en opleidingscentrum en de rijscholen Tilburg/Venlo/Bergen op Zoom ressorterend onder het Commando Opleidingen,1988, 20; 08(-4) H 8.5; pak
        - 1e, 2e en 3e divisie en Staf van de Koninklijke Marechaussee,1988-1989, 4; 08(-4) H 10
        - Commissie van Onderzoek en Advies bezwaarschriften Militairen Koninklijke Landmacht en de Afdeling Centrale Personeels Informatieverzorging van de Directie Personeel,1988-1989, 10; 08(-4) H 8.2
        - Opleidingscentrum Didactiek en Militair Leiderschap en de 502e Herstelwerkplaats,1988-1989, 37; 08(-4) H 8
        - Bureaus der Landmachtattachés,1989, 21; 08(-4) H 8.1
        - Diensten Protestantse en Rooms Katholieke Geestelijke Verzorging,1989, 27; 08(-4) H 8.9
        - Directie Materieel Koninklijke Landmacht Afdeling Materieel Beproeving (MBA-1),1989, 381; 08(-4) H8.3
        - Nucleaire, Biologische en Chemische School, het Technisch Specialisten Opleidingscentrum 316, het Korps Commandotroepen en het Opleidingscentrum Technische Dienst ressorterend onder het Commando Opleidingen, de 113e Algemene Bevoorradings- en Dienstencompagnie ressorterend onder het eerste Legerkorps,1989, 80; 08(-4) H 8.5
      - Koninklijke Luchtmacht, decentralisatie formatiebeheer., 1987-1989; div.nrs.
        - Depot Vliegtuigmaterieel ressorterend onder het Commando Logistiek en Opleidingen,1987, 36; 08(-4) H 8.4.2
        - Luchtmacht Instructie en Militaire Opleidingen School, ressorterend onder het Commando Logistiek en Opleidingen en de Staf van het CLO,1987, 9; 08(-4) H 8.4
        - Luchtmacht Verbindings- en Meteorologische Groep, Staf, Groep Lichte Vliegtuigen op vliegbasis Deelen, Administratief Squadron Zeist, vliegbasis Soesterberg en vliegbasis Gilze-Rijen/Eindhoven van het Commando Tactische Luchtstrijdkrachten,1987-1988, 7; 08(-4) H 9.5.2
        - Vliegbasis Twenthe/Ypenburg/Volkel/Leeuwarden, het Controle- en Rapporteringscentrum en het Military Air Traffic Control Center ressorterend onder het Commando Tactische Luchtstrijdkrachten,1987-1988, 30; 08(-4) H 8.6; pak
        - Depot Straalmotoren, Luchtmacht Elektronische en Technische School, Depot Elektronisch Materieel en de Luchtmacht Stafschool van het Commando Logistiek en Opleidingen,1988, 6; 08(-4) H 9.5.1; pak
        - Directie Materieel,1988, 25; 08(-4) H 9.3
        - Luchtmachtstaf en het Militair Luchtvaartmuseum,1988, 26; 08(-4) H 8.1
        - Bijzondere Organisatie Eenheden/Maatschappelijke Dienst Defensie van de Directie Personeel,1988-1989, 24; 08(-4) H 9.2; pak
      - Koninklijke Marine, decentralisatie formatiebeheer., 1987-1991; div.nrs.
        - Beheerscommissie Marineofficierenkantine De Marineclub,1987, 52; 08(-4) I 42
        - Marine Electronisch en Optisch Bedrijf,1987, 14; 08(-4)I 19
        - Marine Keurings- en Selectiecentrum,1988, 16; 08(-4) I 8
        - Marine Vliegkamp De Kooy,1988, 69; 08(-4) I 6
        - Marine Vliegkamp Valkenburg (Kamp en Onderhoudsdienst),1988, 67; 08(-4) I 6
        - Marinestaf,1988, 12; 08(-4) I 2
        - Marinevervoersdienst en de Centrale Werkplaats Transportmaterieel,1988, 70; 08(-4) I 6; pak
        - Marinierskapel, de Centrale Ziekenboeg en de Groep Escorte Schepen,1988, 13; 08(-4) I 1
        - Operationele School Den Helder,1988, 17; 08(-4) I 7.3
        - Wapentechnische School en de Kantinedienst van het Marine Electronisch en Optisch Bedrijf,1988, 68; 08(-4) I 6
        - Korps Marine Brandweer (KMB), de Logistieke Ondersteuningsgroep (LOGNED), dienst Ontwikkeling, Sport en Ontspanning, Technische Opleidingen, Marinekazerne Van Braam Houckgeest/Erfprins/Willemsoord/Den Haag/Vlissingen, Sociale Medische Dienst, Logistieke School, Commandement Maritieme Middelen Amsterdam/Vlissingen en NATO Infrastructuurdepot,1988-1989, 11; 08(-4) I 1
        - Marinekazerne Amsterdam, de Havendienst en het Commandement Maritieme Middelen Den Helder,1988-1989, 18; 08(-4) I 7.2
        - School voor Bedrijfsvoering en Onderwijskunde en het Magazijn voor Geneeskundige Behoeften van de Directie Personeel,1988-1989, 5; 08(-4) I 3
        - Centrum Automatisering Wapen- en Communicatie Systemen en de Rijkswerf,1989, 92; 08(-4) I 4; pak
        - Coördinator voor Magazijns- en Bevoorradingsaangelegenheden voor de Marine Luchtvaartdienst,1989, 66; 08(-4) I 6
        - Dienst Ontwikkeling, Sport en Ontspanning, de Technische Opleidingen KM, de Marinekazerne Erfprins/Willemsoord/Den Haag/Vlissingen/Van Braam Houckgeest, Sociaal Medische Dienst, Commandement Maritieme Middelen Amsterdam/Vlissingen, de Logistieke School en het NATO Infrastructuurdepot,1989, 83; 08(-4) H 8.5.1
        - Hoofdkwartier van het Korps Mariniers,1989, 19; 08(-4) I 7.1
        - Koninklijk Instituut voor de Marine,1989, 15; 08(-4) I 9
        - Marine Electronisch en Optisch Bedrijf,1989, 55; 08(-4) I 7.1
        - Marine Magazijnsdienst,1989, 93; 08(-4) H 8.5.2
        - Directie Materieel,1991, 431; 08 I4; pak
      - Decentralisatie formatiebeheer bij Defensie., 1987-1992; div.nrs.
        - Afdeling Pensioenen en Wachtgelden,1987, 51; 08(-4) H 2.12.2
        - Bureau Bedrijfszelfbescherming en de bibliotheek van de Directie Interne Zaken,1987, 48; 08(-4) H 2.4
        - Adviesraad Vrede en Veiligheid,1988, 73; 08(-4) H 1.3
        - Bureau Registratie en Informatie Ontslagen Personeel ressorterend onder de Directie Militaire Personeelszaken,1988, 43; 08(-4) H 5.4
        - Defensie Codificatie Bureau Materieel,1988, 38; 08(-4) H 6.2
        - Directie Gebouwen, Werken en Terreinen ressorterend onder het Directoraat-Generaal Materieel,1988, 39; 08(-4) H 6.3
        - Centrale Drukkerij en Publicatievoorziening en de Afdeling Huishoudelijke Dienst ressorterend onder de Directie Interne Zaken,1988-1989, 45; 08(-4) H 3.2
        - Bureau Hoofd Krijgsmachtrabbijn en bij het Koninklijk Tehuis voor oud-militairen Bronbeek,1989, 44; 08(-4) H 5.4
        - Directie Algemene Beleidszaken,1989, 79; 08(-4) H 3.2
        - Directie Juridische Zaken, Centrale Afdeling Post- en Archiefzaken en het Nederlands Administratief Korps,1989, 75; 08(-4) H 1
        - Directie Dienstplichtzaken,1989-1990, 421; 08 H5.7
        - Keuringsraden,1989-1990, 530; 08/07.23
        - Directie Burgerpersoneel, diverse afdelingen,1990, 479; 07.23/08; pak
        - Directie Voorlichting,1991, 412; 08 H3.3
        - Defensiestaf,1992, 415; 08 H4
        - Internationale Militaire Sportwedstrijden,1992, 416; 08 H4.1
    - Depot Algemeen Technisch en Intendance Materieel van het Commando Logistiek en Opleidingen., 1987; 35; 08(-4) H 8.4.3
    - Opleidingscentra Academisch Gevormden en Personen HBO, Algemeen, Genie, Militaire Administratie, Grond/Luchtsamenwerking, Lichamelijke Oefening en bij de Koninklijke Militaire School, de Rij- en Tractieschool, de Staf Luchtdoelartillerieschietkamp en Artillerieschool Oldebroek en de School Militaire Inlichtingen Dienst ressorterend onder het Commando Opleidingen., 1987; 40; 08(-4) H 37; pak
    - Audio Visuele Dienst., 1987-1988; 33; 08(-4) H 8.2
    - 105e Intendance Depot en Werkplaatsen., 1987; 8; 08(-4) H 7.7.2
    - Magazijncomplexen van het 201e Verzorgingscommando., 1987; 42; 08(-4) H 6.8
    - Artillerieschietkamp (ASK)., 1988; 34; 08(-4) H 8.5
    - 402e Kaartenopslag en Verstrekkingsgroep., 1989; 29; 08(-4) H 8.5.2
    - Opleidingscentrum Intendance (inclusief de Koksschool) ressorterend onder het Commando Opleidingen., 1987-1989; 41; 08(-4) H 6.1
    - Artillerie Opleidingscentrum, Opleidingscentrum Officieren Speciale Diensten, Opleidingscentrum Militaire Geneeskundige Dienst, het Regionaal Geneeskundige Detachement van het Geneeskundig Commando en het Korpscommando Ministerie van Defensie., 1988; 23; 08(-4) H 8.5; pak
    - Dienst Militaire Gezondheidszorg van de Inspectie Geneeskundige Dienst en het Koninklijk Leger- en Wapenmuseum Generaal Hoefer., 1988; 32; 08(-4) H 3.7; pak
    - Hogere Onderofficiersschool, de 743e Geneeskundige Dienst Herstel- en Depotcompagnie en het Verbindingsdienst Opleidingscentrum., 1988; 22; 08(-4) H 8.5
    - Opleidingscentrum Aan- en Afvoertroepen van het Commando Opleidingen Koninklijke Landmacht en het Korps Mobiele Colonnes., 1988; 28; 08(-4) H 8.6
    - Regionaal Informatiecentrum van de Directie Personeel., 1988; 31; 08(-4) H 3.7
    - Rij- en opleidingscentrum, het Pantser Infanterie rij- en opleidingscentrum en de rijscholen Tilburg/Venlo/Bergen op Zoom ressorterend onder het Commando Opleidingen., 1988; 20; 08(-4) H 8.5; pak
    - 1e, 2e en 3e divisie en Staf van de Koninklijke Marechaussee., 1988-1989; 4; 08(-4) H 10
    - Commissie van Onderzoek en Advies bezwaarschriften Militairen Koninklijke Landmacht en de Afdeling Centrale Personeels Informatieverzorging van de Directie Personeel., 1988-1989; 10; 08(-4) H 8.2
    - Opleidingscentrum Didactiek en Militair Leiderschap en de 502e Herstelwerkplaats., 1988-1989; 37; 08(-4) H 8
    - Bureaus der Landmachtattachés., 1989; 21; 08(-4) H 8.1
    - Diensten Protestantse en Rooms Katholieke Geestelijke Verzorging., 1989; 27; 08(-4) H 8.9
    - Depot Vliegtuigmaterieel ressorterend onder het Commando Logistiek en Opleidingen., 1987; 36; 08(-4) H 8.4.2
    - Luchtmacht Instructie en Militaire Opleidingen School, ressorterend onder het Commando Logistiek en Opleidingen en de Staf van het CLO., 1987; 9; 08(-4) H 8.4
    - Luchtmacht Verbindings- en Meteorologische Groep, Staf, Groep Lichte Vliegtuigen op vliegbasis Deelen, Administratief Squadron Zeist, vliegbasis Soesterberg en vliegbasis Gilze-Rijen/Eindhoven van het Commando Tactische Luchtstrijdkrachten., 1987-1988; 7; 08(-4) H 9.5.2
    - Vliegbasis Twenthe/Ypenburg/Volkel/Leeuwarden, het Controle- en Rapporteringscentrum en het Military Air Traffic Control Center ressorterend onder het Commando Tactische Luchtstrijdkrachten., 1987-1988; 30; 08(-4) H 8.6; pak
    - Depot Straalmotoren, Luchtmacht Elektronische en Technische School, Depot Elektronisch Materieel en de Luchtmacht Stafschool van het Commando Logistiek en Opleidingen., 1988; 6; 08(-4) H 9.5.1; pak
    - Directie Materieel., 1988; 25; 08(-4) H 9.3
    - Luchtmachtstaf en het Militair Luchtvaartmuseum., 1988; 26; 08(-4) H 8.1
    - Bijzondere Organisatie Eenheden/Maatschappelijke Dienst Defensie van de Directie Personeel., 1988-1989; 24; 08(-4) H 9.2; pak
    - Beheerscommissie Marineofficierenkantine De Marineclub., 1987; 52; 08(-4) I 42
    - Marine Electronisch en Optisch Bedrijf., 1987; 14; 08(-4)I 19
    - Marine Keurings- en Selectiecentrum., 1988; 16; 08(-4) I 8
    - Marinestaf., 1988; 12; 08(-4) I 2
    - Marinierskapel, de Centrale Ziekenboeg en de Groep Escorte Schepen., 1988; 13; 08(-4) I 1
    - Operationele School Den Helder., 1988; 17; 08(-4) I 7.3
    - Korps Marine Brandweer (KMB), de Logistieke Ondersteuningsgroep (LOGNED), dienst Ontwikkeling, Sport en Ontspanning, Technische Opleidingen, Marinekazerne Van Braam Houckgeest/Erfprins/Willemsoord/Den Haag/Vlissingen, Sociale Medische Dienst, Logistieke School, Commandement Maritieme Middelen Amsterdam/Vlissingen en NATO Infrastructuurdepot., 1988-1989; 11; 08(-4) I 1
    - Marinekazerne Amsterdam, de Havendienst en het Commandement Maritieme Middelen Den Helder., 1988-1989; 18; 08(-4) I 7.2
    - School voor Bedrijfsvoering en Onderwijskunde en het Magazijn voor Geneeskundige Behoeften van de Directie Personeel., 1988-1989; 5; 08(-4) I 3
    - Hoofdkwartier van het Korps Mariniers., 1989; 19; 08(-4) I 7.1
    - Koninklijk Instituut voor de Marine., 1989; 15; 08(-4) I 9
    - Marine Electronisch en Optisch Bedrijf., 1989; 55; 08(-4) I 7.1
    - Defensie Codificatie Bureau Materieel., 1988; 38; 08(-4) H 6.2
    - Directie Gebouwen, Werken en Terreinen ressorterend onder het Directoraat-Generaal Materieel., 1988; 39; 08(-4) H 6.3
    - Minister van Volkshuisvesting, Ruimtelijke Ordening en Milieubeheer, 10
      - Ontheffingverlening aan het ministerie door de minister-president., 1986; 300; 08(-4)
    - Minister van Verkeer en Waterstaat, 11
      - Ontheffingverleningen aan het ministerie door de minister-president., 1982-1986; 314; 08(-4) K 3
      - Decentralisatie formatiebeheer bij de topstructuur van het Directoraat-Generaal Scheepvaart en Maritieme Zaken., 1986; 99; 08(-4) K 3
    - Minister van Economische Zaken, 12
      - Overleg tussen de Directie Formatiezaken en het Ministerie van Economische Zaken inzake de overtreding van bepalingen van het Coördinatiebesluit Rijkspersoneelsaangelegenheden van 25 juni 1958 door het ministerie., 1984; 312; 08(-4)
      - Ontheffingverlening aan de Rijks Geologische Dienst door de minister-president., 1985; 311; 08/07.23 L 27
      - Goedkeuring van het Statuut Decentralisatie van het Formatiebeheer van het Ministerie van Binnenlandse Zaken naar het Ministerie van Economische Zaken en het verlenen van ontheffing van het bepaalde in art. 3, eerste lid, van het Coördinatiebesluit Rijkspersoneelsaangelegenheden van 25 juni 1958., 1986; 324; 08/07.23
      - Decentralisatie formatiebeheer., 1986-1987; 105-124, 126
        - Accountantsdienst,1986, 113; 08(-4) L 12
        - Centraal Planbureau,1986, 123; 08(-4) L 25
        - Centrale Dienst voor In- en Uitvoer,1986, 119; 08(-4) L 21
        - Dienst Investeringsrekening en de Centrale Dienst voor In- en Uitvoer,1986, 108; 08(-4) K 2
        - Directie Algemeen Technologiebeleid,1986-1987, 116; 08(-4) L 14
        - Directie Externe Betrekkingen,1986, 106; 08(-4) L 3
        - Directie Financiën,1986, 112; 08(-4)L 11
        - Directie Financiering en Deelnemingen,1986, 109; 08(-4) L 6
        - Directie Interne Zaken,1986, 105; 08(-4) L 1.5
        - Directie Organisatie en Informatie,1986, 111; 08(-4) L 9
        - Directie Personeel,1986, 110; 08(-4) L 7
        - Directie Wetgeving en andere Juridische Aangelegenheden,1986, 107; 08(-4) L 4
        - Directoraat-Generaal van Industrie en Regionaal Beleid,1986, 115; 08(-4) L 14
        - Directoraat-Generaal voor de Buitenlandse Economische Betrekkingen,1986, 114; 08(-4) L 13
        - Directoraat-Generaal voor Diensten, Midden- en Kleinbedrijf en Ordening,1986, 117; 08(-4) L 17
        - Directoraat-Generaal voor Energie,1986, 118; 08(-4) L 16
        - Economische Controle Dienst,1986, 124; 08(-4) L 20
        - Exportbevorderings- en Voorlichtingsdienst,1986, 122; 08(-4) L 18
        - Octrooiraad,1986, 120; 08(-4) L 21
        - Rijksnijverheidsdienst,1986-1987, 121; 08(-4) L 24
        - Staatstoezicht op de Mijnen,1986, 126; 08(-4) L 28
    - Ontheffingverlening aan het ministerie door de minister-president., 1986; 307; 08/07.23
    - Decentralisatie formatiebeheer bij de Directie Akker- en Tuinbouw en de Directie Veehouderij en Zuivel., 1986-1988; div.nrs.
      - Directie Akker- en Tuinbouw en Directie Veehouderij en Zuivel, Regionale Consulentschappen,1986-1987, 129; 08(-4) M 2.8/2.9
      - Directie Akker- en Tuinbouw, Proefstation voor de Champignoncultuur, het Proefstation voor de Boomteelt en het Stedelijk Groen en het Proefstation voor de Fruitteelt,1987, 328; 08.07.23
      - Directie Akker- en Tuinbouw, Proefstation voor de Akkerbouw en de Groenteteelt in de Volle Grond, Proefstation voor Tuinbouw onder Glas en het Laboratorium voor Bloembollenonderzoek,1987-1988, 146; 08(-4) M 3.26
      - Directie Akker- en Tuinbouw, Consulentschappen in Algemene Dienst,1988, 171; 08(-4)M 4.3
      - Directie Akker- en Tuinbouw, Proefstations voor de Bloemisterij, Rijksinstituut voor het Rassenonderzoek van Cultuurgewassen en Rijksproefstation voor Zaadonderzoek,1988, 169; 08(-4)M 4.3
      - Directie Veehouderij en Zuivel, Consulentschappen in Algemene Dienst,1988, 174; 08(-4)M 4.4
      - Directie Veehouderij en Zuivel, Proefstations voor Rundvee-, Schapen-, Paarden- en Varkenshouderij,1988, 173; 08(-4)M 4.4
    - Decentralisatie formatiebeheer., 1986-1989; div.nrs.
      - Algemene Inspectiedienst,1986-1987, 128; 08(-4) M 1.11
      - Centrale Grondkamer, secretariaten Grondkamers, Raad voor het Kwekersrecht en Kamer voor de Binnenvisserij,1987, 136; 08(-4) M 3.1
      - Directie Marktordeningsvraagstukken, Voedselvoorzienings In- en Verkoopbureau,1987, 130; 08(-4) M 2.11
      - Rijksdienst voor de Keuring van Vee en Vlees,1987, 133; 08(-4) M 3.4
      - Directie Financieel-Economische Zaken,1988, 138; 08(-4) M 3.3
      - Bureau Agrarische Vertegenwoordiging Buitenland,1989, 132; 08(-4) M 3.1
    - Minister van Sociale Zaken, 14
      - Decentralisatie formatiebeheer., 1988-1990; div.nrs.
        - Directie Internationale Zaken,1988-1990, 468; 08 N 4.4
        - Directies Veiligheid, Gezondheid, Sociaal Arbeidsbeleid en districten Arbeidsinspectie van het Directoraat-Generaal van de Arbeid,1988-1990, 471; 08 N 5.3 t/m 5.6; pak
        - Directoraat-Generaal voor Algemene Beleidsaangelegenheden,1989, 198; 08(-4) N 4
        - Dienst voor het Stoomwezen, districten,1989-1990, 473; 08 N 8.1
        - Directie Algemeen en Intern Beleid, Afdeling Wetgeving en Juridische Zaken,1989-1990, 470; 08 N 5.2
        - Directoraat-Generaal Sociale Zekerheid,1989-1990, 472; 08 N 6; pak
        - Directoraat-Generaal voor Algemene Beleidsaangelegenheden, Algemeen Secretariaat,1989-1990, 467; 08 N 4.1
        - Centrale Directies, Vijfde Sector,1990, 465; 08 N 3
        - Directie Algemeen en Intern Beleid, Afdeling Financiën en Algemene Zaken,1990, 469; 08 N 5.2
        - Directoraat-Generaal voor de Arbeidsvoorziening,1990, 487; 07.23 / 08
  - Het uitvoeren van toetsingsonderzoeken naar het formatiebeheer bij de departementen., 40
    Bron: Nota 'Uitwerking decentralisatie formatiebeleid', bijlage bij brief van de minister van Binnenlandse Zaken aan de ministers d.d. 10 juni 1985, nr. AF85/U391.
    Nota 'Het formatiebeheer in de rijksoverheid' (1992).
    Opm.: Dit houdt in het toetsen van de verantwoordelijkheidsverdeling en procedures op het gebied van het departementale formatiebeheer, het toetsen of het departementale formatiebeheer voldoet aan de geldende randvoorwaarden en het toetsen van uitkomsten van het departementale formatiebeheer.
    - Toetsingsonderzoeken betreffende de uitvoering van de decentralisatie van het formatiebeheer bij de diverse directies van Rijkswaterstaat van het Ministerie van Verkeer en Waterstaat., 1986; 534-536
      - Correspondentie., 534; 08 (-4) K 6
      - Bijlagen Friesland, Overijssel, Noord-Brabant en Zeeland., 535; 08 (-4) K 6
      - Bijlagen Utrecht, Noord-Holland en Zuid-Holland., 536; 08 (-4) K 6
    - Instemmen met de wijze waarop bij het Ministerie van Onderwijs en Wetenschappen het gevoerde beleid zal worden getoetst., 1988-1989; 338; 08/07.23
    - Beantwoording van de vraag van de minister van Defensie inzake de verantwoording van het formatiebeheer van het burgerpersoneel., 1992; 500; 08 H5.6
  - Het jaarlijks verslag uitbrengen aan de Formatiecommissie over de resultaten van de toetsingsonderzoeken., 41
    - Overzicht van de stand van zaken en ontwikkeling van het formatiebeheer bij de ministeries., 1987; 323; 08/07.23
  - Het adviseren van de departementen over de invoering van het decentrale formatiebeheer., 43
    Opm.: Bij dit overleg is ook de Inspectie der Rijksfinanciën betrokken.
    - Het verstrekken van de nota Uitwerking decentralisatie formatiebeleid aan de ministeries., 1985; 297; 08/07.23
    - Beantwoording van kamervragen over de decentralisatie van personeelstaken., 1991; 480-481
      - Verzamelen van gegevens., 480; 08/07.23; pak
      - Beantwoording., 481; 07.517.2